# 文件管理 {#file-manipulation}

```{r,include=FALSE}
library(magrittr) # %>%
```

查看：列出目录或文件夹下的文件
权限：操作目录和文件的权限

[给出 linux 下的对应命令]{.todo}

- sys: Powerful replacements for base::system2 <https://github.com/jeroen/sys>
- fs: Provide cross platform file operations based on libuv <http://fs.r-lib.org/>


## 查看 {#list}

文件夹只包含文件，目录既包含文件又包含文件夹，`list.dirs` 列出目录或文件夹，`list.files` 列出文件或文件夹 

*  `list.dirs(path = ".", full.names = TRUE, recursive = TRUE)`
   +  path: 指定完整路径名，默认使用当前路径 `getwd()`
   +  full.names: TRUE 返回相对路径，FALSE 返回目录的名称
   +  recursive: 是否递归的方式列出目录，如果是的话，目录下的子目录也会列出

   ```{r,echo=TRUE}
   # list.dirs(path = '.',full.names = TRUE,recursive = TRUE)
   list.dirs(path = '.',full.names = TRUE,recursive = FALSE)
   list.dirs(path = '.',full.names = FALSE,recursive = FALSE)
   ```

*  `list.files(path = ".", pattern = NULL, all.files = FALSE, full.names = FALSE, recursive = FALSE,ignore.case = FALSE, include.dirs = FALSE, no.. = FALSE)`

   是否递归的方式列出目录，如果是的话，目录下的子目录也会列出

   +  path: 指定完整路径名，默认使用当前路径 `getwd()`
   +  full.names: TRUE 返回相对路径，FALSE 返回目录的名称
   +  recursive: 是否递归的方式列出目录，如果是的话，目录下的子目录也会列出

打开文件内容

```{r,echo=TRUE,eval=FALSE}
# 查看文件
rinternals <- file.path(R.home("include"),"Rinternals.h")
file.show(rinternals)
```

获取文件信息

file.info(..., extra_cols = TRUE)

file.mode(...)
file.mtime(...)
file.size(...)

 文件访问 

Ascertain File Accessibility

file.access(names, mode = 0)


```{r}
apropos("^dir.")
```

```{r,echo=TRUE}
# 获取当前目录
getwd()
# 当前目录下的子目录和文件
dir()
# 查看指定目录的子目录和文件
dir(path = "./")
# 只列出以字母R开头的子目录和文件
dir(path = "./", pattern = "^R")
# 列出目录下所有目录和文件，包括隐藏文件
dir(path = "./", all.files = TRUE)
```

## 操作 {#manipulation}

文件增删改查

```{r,echo=TRUE}
apropos("^file.")
```

file.create(..., showWarnings = TRUE)
file.exists(...)
file.remove(...)
file.rename(from, to)
file.append(file1, file2)
file.copy(from, to, overwrite = recursive, recursive = FALSE,
          copy.mode = TRUE, copy.date = FALSE)
file.symlink(from, to) creation of symbolic links (and their Windows analogues),
file.link(from, to)
Sys.junction(from, to)

Sys.readlink(paths) Read File Symbolic Links


`choose.files`  

下载文件

```{r,echo=TRUE}
apropos("^download.")
```

```{r,echo=TRUE}
# 查看当前目录的权限
file.info(".")
# 查看指定目录权限
file.info("./_book/")
# 在临时目录下递归创建一个目录
dir.create(paste0(tempdir(), "/_book/tmp"), recursive = TRUE)
```

## 压缩 {#compression}

`tar/untar` 与 `zip/unzip`

## 路径 {#paths}

环境变量算是路径操作

Sys.getenv  获取环境变量
Sys.setenv  设置环境变量

操作文件路径

file.path Construct Path to File

basename(path) Manipulate File Paths
dirname(path)

path.expand(path) Expand File Paths

normalizePath() Express File Paths in Canonical Form
shortPathName(path)  Express File Paths in Short Form

Sys.glob  Wildcard Expansion on File Paths

```{r,echo=TRUE}
Sys.glob(file.path(R.home(), "library", "*", "R", "*.rdx")) %>% head(5)
```

## 查找 {#find}

查找文件、可执行文件的完整路径、R 包

Sys.which Find Full Paths to Executables

system.file  Find Names of R System Files
R.home
.libPaths()
find.package 
file.exist 

## 权限 {#permissions}

操作目录和文件的权限 Manipulation of Directories and File Permissions

dir.exists(paths)
dir.create(path, showWarnings = TRUE, recursive = FALSE, mode = "0777")
Sys.chmod(paths, mode = "0777", use_umask = TRUE)
Sys.umask(mode = NA)

## 区域 {#locale}

Query or Set Aspects of the Locale

Sys.getlocale(category = "LC_ALL")
Sys.setlocale(category = "LC_ALL", locale = "")
Sys.localeconv

Find Details of the Numerical and Monetary Representations in the Current Locale

## 进程 {#process}

聊聊什么是进程，线程

Sys.getpid Get the Process ID of the R Session

proc.time()          Running Time of R/ for the timings for the session.
system.time         for measuring elapsed/CPU time of expressions.
gc.time             Report Time Spent in Garbage Collection




## 调用 {#system}

system system2 系统命令 Invoke a System Command

## 时间 {#time}

时区 时间

Sys.timezone

Sys.time
Sys.Date

date

as.POSIX* Date-time Conversion Functions

Sys.setFileTime()

```{r,echo=TRUE}
# 获取时区信息
Sys.timezone()

format(Sys.time(), tz = 'America/Los_Angeles', usetz = TRUE)
format(Sys.time(), tz = 'Canada/Eastern', usetz = TRUE)
# 存放时区信息的数据库位置
file.path(R.home("share"), "zoneinfo")

strptime(Sys.time(), format ="%Y-%m-%d %H:%M:%S", tz = "Asia/Taipei")
```

## 搜索 {#search}

help.search
?regrex
