# 数据操作 {#data-manipulation}

```{r,include=FALSE}
library(magrittr) # %>%
```

数据变形，分组统计聚合等，用以作为模型的输入，绘图的对象

## 清洗 {#clean}


grep
sub gsub

Pattern Matching and Replacement 模式匹配和替换

R 基础包提供了丰富的字符串处理函数

```
help.search(keyword = "character", package = "base")
```

操作的数据对象是数据框(data.frame)类型的

## 重塑 {#reshape}

数据框宽格式 wide 变长格式 long

reshape 支持正则表达式

Reshape Grouped Data

## 转换 {#transform}

transform 对数据框中的某些列做计算，取对数，将计算的结果单存一列加到数据框中

Transform an Object, for Example a Data Frame 支持正则表达式

## 子集 {#subset}

`subset(x, subset, select, drop = FALSE, ...)` 参数 subset 代表行操作，select 代表列操作

subset() 从数据框中提取部分数据

```{r,echo=TRUE}
subset(iris, Species == "virginica") %>% head(5)
# summary(iris$Sepal.Length)  mean(iris$Sepal.Length)
# 且的逻辑
# subset(iris, Species == "virginica" & Sepal.Length > 5.84333) %>% head(5)
subset(iris, Species == "virginica" & Sepal.Length > mean(Sepal.Length)) %>% head(5)
# 在行的子集范围内
subset(iris, Species %in% c("virginica","versicolor") & Sepal.Length > mean(Sepal.Length)) %>% head(5)
# 在列的子集内 先选中列
subset(iris, select = c("Sepal.Length","Species"), Sepal.Length > mean(Sepal.Length)) %>% head(5)
```

高级操作：加入正则表达式筛选

```{r,echo=TRUE}
## sometimes requiring a logical 'subset' argument is a nuisance
nm <- rownames(state.x77)
start_with_M <- nm %in% grep("^M", nm, value = TRUE)
subset(state.x77, start_with_M, Illiteracy:Murder)
# 简化
# subset(state.x77, subset = grepl("^M", rownames(state.x77)), select = Illiteracy:Murder)
# 继续简化
subset(state.x77, grepl("^M", rownames(state.x77)), Illiteracy:Murder)
```

::: sidebar
Warning: This is a convenience function intended for use interactively. For programming it is better to use the standard subsetting functions like `[`, and in particular the non-standard evaluation of argument `subset` can have unanticipated consequences.
:::

## 排序 {#order}

在数据框内，根据(order)某一列或几列对行进行排序(sort)，根据鸢尾花(iris)的类别(Species)对萼片(sepal)的长度进行排序，其余的列随之变化

```{r,echo=TRUE}
# 对萼片的长度排序
iris[order(iris$Species,iris$Sepal.Length),] %>% head(5)
# 对花瓣的长度排序
iris[order(iris$Species,iris$Petal.Length),] %>% head(5)
# 先对花瓣的宽度排序，再对花瓣的长度排序
iris[order(iris$Petal.Width,iris$Petal.Length),] %>% head(5)
```

## 聚合 {#aggregate}

分组统计

aggregate

Compute Summary Statistics of Data Subsets

table

都给出 dplyr 和 purrr 的便捷方式
