# 数据可视化 {#data-visualization}

[条形图](https://rpubs.com/chidungkt/392980) 来自书籍 Data Visualisation with R: 100 Examples

[R语言调色版合集](https://github.com/EmilHvitfeldt/r-color-palettes)

50 个 ggplot2 数据可视化例子[^fifty-ggplot2] 为何使用 ggplot2 [^why-ggplot2]

[^fifty-ggplot2]: https://r-statistics.co/Top50-Ggplot2-Visualizations-MasterList-R-Code.html
[^why-ggplot2]: http://varianceexplained.org/r/why-I-use-ggplot2/

## 散点图 {#ggplot2-scatter}

首先我们加载 R 包 ggplot2 

```{r,echo=TRUE}
library(ggplot2)
```

下面以 diamonds 数据集为例展示 ggplot2 的绘图过程，首先加载 diamonds 数据集，查看数据集的内容

```{r load-data,echo=TRUE}
data(diamonds)
str(diamonds)
```

数值型变量 carat 作为 x 轴

```{r diamonds-axis,fig.cap=c("指定 x 轴","数值变量 price 作为纵轴","有序分类变量 cut 指定颜色","指定统一颜色"),echo=TRUE,out.width="35%",fig.align='center',fig.ncol=2,fig.width=3}
ggplot(diamonds, aes(x = carat))
ggplot(diamonds, aes(x = carat, y = price))
ggplot(diamonds, aes(x = carat, color = cut))
ggplot(diamonds, aes(x = carat), color = "steelblue")
```

图 \@ref(fig:diamonds-axis) 的基础上添加数据图层

```{r scatter,fig.cap="添加数据图层"}
ggplot(diamonds, aes(x = carat, y = price)) +
  geom_point()
```

给散点图\@ref(fig:scatter)上色

```{r scatter-color-1,fig.cap="散点图配色" }
ggplot(diamonds, aes(x = carat, y = price)) +
  geom_point(color = "steelblue")
```

让另一变量 cut 作为颜色分类指标

```{r scatter-color-2,fig.cap="分类散点图",echo=TRUE}
ggplot(diamonds, aes(x = carat, y = price, color = cut)) +
  geom_point()
```

当然还有一种类似的表示就是分组，默认情况下，ggplot2将所有观测点视为一组，以分类变量 cut 来分组

```{r scatter-group,echo=TRUE,fig.cap="分组",echo=TRUE}
ggplot(diamonds, aes(x = carat, y = price, group = cut)) +
  geom_point()
```

在图\@ref(fig:scatter-group) 上没有体现出来分组的意思，下面以 cut 分组线性回归为例

```{r group-lm,fig.cap="分组线性回归",echo=TRUE,fig.ncol=1}
ggplot(diamonds, aes(x = carat, y = price)) +
  geom_point() +
  geom_smooth(method = "lm")
ggplot(diamonds, aes(x = carat, y = price, group = cut)) +
  geom_point() +
  geom_smooth(method = "lm")
```

我们当然可以选择更加合适的拟合方式，如局部多项式平滑 `loess` 但是该方法不太适用观测值比较多的情况，因为它会占用比较多的内存，建议使用广义可加模型作平滑拟合

```{r,eval=FALSE,echo=TRUE}
ggplot(diamonds, aes(x = carat, y = price, group = cut)) +
  geom_point() +
  geom_smooth(method = "loess")
```
```{r group-gam,fig.cap="数据分组应用广义可加平滑",echo=TRUE}
ggplot(diamonds, aes(x = carat, y = price, group = cut)) +
  geom_point() +
  geom_smooth(method = "gam", formula = y ~ s(x, bs = "cs"))
```

为了更好地区分开组别，我们在图\@ref(fig:group-gam)的基础上分面或者配色

```{r group-facet,fig.cap=c("分组分面","分组配色"),echo=TRUE,fig.ncol=1}
ggplot(diamonds, aes(x = carat, y = price, group = cut)) +
  geom_point() +
  geom_smooth(method = "gam", formula = y ~ s(x, bs = "cs")) +
  facet_grid(~cut)
ggplot(diamonds, aes(x = carat, y = price, group = cut, color = cut)) +
  geom_point() +
  geom_smooth(method = "gam", formula = y ~ s(x, bs = "cs"))
```

在分类散点图的另一种表示方法就是分面图，以 cut 变量作为分面的依据

```{r scatter-facet,fig.cap="分面散点图",echo=TRUE}
ggplot(diamonds, aes(x = carat, y = price)) +
  geom_point() +
  facet_grid(~cut)
```

给图 \@ref(fig:scatter-facet) 上色

```{r scatter-facet-color-1,fig.cap="给分面散点图上色",echo=TRUE}
ggplot(diamonds, aes(x = carat, y = price)) +
  geom_point(color = "steelblue") +
  facet_grid(~cut)
```

在图\@ref(fig:scatter-facet-color-1)的基础上，给不同的类上不同的颜色

```{r scatter-facet-color-2,fig.cap="给不同的类上不同的颜色",echo=TRUE}
ggplot(diamonds, aes(x = carat, y = price, color = cut)) +
  geom_point() +
  facet_grid(~cut)
```

去掉图例，此时图例属于冗余信息了

```{r scatter-facet-color-3,fig.cap="去掉图例",echo=TRUE}
ggplot(diamonds, aes(x = carat, y = price, color = cut)) +
  geom_point(show.legend = FALSE) +
  facet_grid(~cut)
```

图层、分组、分面和散点图介绍完了，接下来就是其它统计图形，如箱线图，小提琴图和条形图

## 箱线图 {#ggplot2-boxplot}

以钻石切割质量 cut 为分面依据，以钻石颜色类别 color 为 x 轴，钻石价格为 y 轴，绘制箱线图\@ref(fig:boxplot-facet-color)

```{r boxplot-facet-color,fig.cap="箱线图"}
ggplot(diamonds, aes(x = color, y = price, color = cut)) +
  geom_boxplot(show.legend = FALSE) +
  facet_grid(~cut)
```

我们当然还可以添加钻石的纯净度 clarity 作为分面依据，那么箱线图可以为图 \@ref(fig:boxplot-facet-color-clarity-1)，但是经过观察，我们发现水平分类过多，考虑用切割质量 cut 替换钻石颜色 color 绘图，但是由于分类过细，图信息展示不简练，反而不好，如图 \@ref(fig:boxplot-facet-color-clarity-2)

```{r boxplot-facet-color-clarity-1,fig.cap="复合分面箱线图"}
ggplot(diamonds, aes(x = color, y = price, color = cut)) +
  geom_boxplot(show.legend = FALSE) +
  facet_grid(clarity~cut)
```

```{r boxplot-facet-color-clarity-2,echo=TRUE,fig.cap=c("切割质量cut上色","钻石颜色配色"),fig.ncol=1}
ggplot(diamonds, aes(x = cut, y = price, color = cut)) +
  geom_boxplot(show.legend = FALSE) +
  facet_grid(clarity~color)
ggplot(diamonds, aes(x = cut, y = price, color = color)) +
  geom_boxplot(show.legend = FALSE) +
  facet_grid(clarity~color)
```

## 条形图 {#ggplot2-barplot}

条形图特别适合分类变量的展示，我们这里展示钻石切割质量 cut 不同等级的数量，当然我们可以直接展示各类的数目，在图层 `geom_bar` 中指定 `stat="identity"`

```{r,echo=TRUE,eval=FALSE}
# 需要映射数据框的两个变量，相当于自己先计算了每类的数量
table(diamonds$cut)
cut_df <- as.data.frame(table(diamonds$cut))
ggplot(cut_df, aes(x = Var1, y = Freq)) + geom_bar(stat = "identity")
```
```{r diamonds-barplot-1,fig.cap="频数条形图",echo=TRUE}
ggplot(diamonds, aes(x = cut)) + geom_bar()
```

我们还可以在图 \@ref(fig:diamonds-barplot-1) 的基础上再添加一个分类变量钻石的纯净度 clarity，形成堆积条形图

```{r diamonds-barplot-2,echo=TRUE,fig.cap="堆积条形图"}
ggplot(diamonds, aes(x = cut, fill = clarity)) + geom_bar()
```

再添加一个分类变量钻石颜色 color 比较好的做法是分面

```{r diamonds-barplot-3,fig.cap="分面堆积条形图",echo=TRUE}
ggplot(diamonds, aes(x = color, fill = clarity)) +
  geom_bar() +
  facet_grid(~cut)
```

实际上，绘制图\@ref(fig:diamonds-barplot-3)包含了对分类变量的分组计数过程，如下

```{r,echo=TRUE}
with(diamonds, table(cut, color))
```

还有一种堆积的方法是按比例，而不是按数量，如图\@ref(fig:diamonds-barplot-4)

```{r diamonds-barplot-4,fig.cap="比例堆积条形图",echo=TRUE}
ggplot(diamonds, aes(x = color, fill = clarity)) +
  geom_bar(position = "fill") +
  facet_grid(~cut)
```

接下来就是复合条形图

```{r diamonds-barplot-5,fig.cap="复合条形图",echo=TRUE}
ggplot(diamonds, aes(x = color, fill = clarity)) +
  geom_bar(position = "dodge")
```

再添加一个分类变量，就是需要分面大法了，图 \@ref(fig:diamonds-barplot-5) 展示了三个分类变量，其实我们还可以再添加一个分类变量用作分面的列依据

```{r diamonds-barplot-6,fig.cap="分面复合条形图",echo=TRUE}
ggplot(diamonds, aes(x = color, fill = clarity)) +
  geom_bar(position = "dodge") +
  facet_grid(rows = vars(cut))
```

图 \@ref(fig:diamonds-barplot-6) 展示的数据如下

```{r,echo=TRUE}
with(diamonds, table(color, clarity, cut))
```

## 折线图 {#ggplot2-line}

时序图

## 直方图 {#ggplot2-histogram}


## 箱线图的替代品 {#violin-jitter-ridge}

小提琴图，抖动图和岭线图


## 南丁格尔玫瑰图 {#nightingale-rose}

风玫瑰图[^nightingale-rose] 可以作为堆积条形图，分组条形图

```{r stack-to-rose,fig.cap="堆积条形图转风玫瑰图",echo=TRUE}
ggplot(diamonds, aes(x = color,fill = clarity)) + 
  geom_bar()
ggplot(diamonds, aes(x = color,fill = clarity)) + 
  geom_bar() + 
  coord_polar()
```


[^nightingale-rose]: https://mbostock.github.io/protovis/ex/crimea-rose-full.html

## 空间数据可视化 {#sp-vis}

数据类型复杂，空间数据相关，地图

Introduction to spatial analysis in R (rasters/sf) 

<https://github.com/jafflerbach/spatial-analysis-R>
<https://jafflerbach.github.io/spatial-analysis-R/intro_spatial_data_R.html>
<https://jafflerbach.github.io/spatial-analysis-R/intro_to_sf.html>

An Introduction to Spatial Econometrics in R
<http://www.econ.uiuc.edu/~lab/workshop/Spatial_in_R.html>
<https://ignaciomsarmiento.github.io/2017/02/07/An-Introduction-to-Spatial-Econometrics-in-R>

数据清洗，可视化和空间分析 [Data wrangling visualisation and spatial analysis: R Workshop](https://www.seascapemodels.org/data/data-wrangling-spatial-course.html)

[Regional smoothing using R](https://pudding.cool/process/regional_smoothing/)
 

[sp-gallery]: https://edzer.github.io/sp/

- [Spatial Data in R: New Directions](https://edzer.github.io/UseR2017/) 
- [Mapping unemployment data](http://sharpsightlabs.com/blog/map-unemployment-nov-2016/)
- [Areal data. Lung cancer risk in Pennsylvania](https://paula-moraga.github.io/tutorial-areal-data/)
- [Geostatistical data. Malaria in The Gambia](https://paula-moraga.github.io/tutorial-geostatistical-data/)
- [GeoSpatial Data Visualization in R](https://bhaskarvk.github.io/user2017.geodataviz/)
- [Ecological Models and Data in R](http://ms.mcmaster.ca/~bolker/emdbook/)
- [Geographic Data Science in Python](https://data.cdrc.ac.uk/dataset/geographic-data-science-in-python)
- [Spatial](https://data.cdrc.ac.uk/)
- [Fast GeoSpatial Analysis in Python](http://matthewrocklin.com/blog/work/2017/09/21/accelerating-geopandas-1)
- [A gentle INLA tutorial](https://www.precision-analytics.ca/blog-1/inla)

- Reproducible road safety research: an exploration of the shifting spatial and temporal distribution of car-pedestrian crashes <https://github.com/Robinlovelace/stats19-gisruk>

出租车地理信息可视化 <https://data-se.netlify.com/2017/11/20/great-dataviz-examples-in-rstats/>

### raster 对象

星号 * 标记的是 S3 方法

```{r}
methods(plot)
```

查看函数的定义

```{r}
getAnywhere(plot.raster)
```

rasterImage 函数来绘制图像，如果想知道 `rasterImage` 的内容可以继续看 `getAnywhere(rasterImage)`

```{r}
getAnywhere(rasterImage)
```

通过查看函数的帮助 `?rasterImage` ，我们需要重点关注一下
参数 *image* 传递的 raster 对象

### sp 对象

空间数据对象，以类 sp 方式存储 [@Pebesma_2005_sp]

```{r,eval=FALSE}
library(sp)
data(meuse)
coords <- SpatialPoints(meuse[c("x", "y")])
meuse <- SpatialPointsDataFrame(coords, meuse)
plot(meuse, pch = 1, cex = .05 * sqrt(meuse$zinc))

library(maptools)
fname <- system.file("shapes/sids.shp", package = "maptools")
p4s <- CRS("+proj=longlat +datum=NAD27")
nc <- readShapePoly(fname, proj4string = p4s)
plot(nc, axes = TRUE, col = grey(1 - nc$SID79 / 57))

# Trellis maps

arrow <- list("SpatialPolygonsRescale",
  layout.north.arrow(2),
  offset = c(-76, 34), scale = 0.5, which = 2
)
spplot(nc, c("SID74", "SID79"),
  as.table = TRUE,
  scales = list(draw = T), sp.layout = arrow
)
```

::: warning
maptools 提供的 `readShapePoly` 函数去读取 shp 文件的方式已经过时，推荐使用 `rgdal::readOGR` 或者 `sf::st_read` 方式读取
:::

### sf 对象 {#simple-features}

- maps
- mapdata
- maptools
- mapproj

- rgeos
- rgdal

- sp
- sf

## 网络数据可视化 {#net-vis}

[igraph](https://igraph.org/) 提供了 R 和 Python 接口 <https://github.com/igraph>。

[qgraph](https://github.com/SachaEpskamp/qgraph) 开发者 [Sacha Epskamp](http://sachaepskamp.com) 在个人主页上提供了很多网络数据分析的学习资料


[Rgraphviz](https://www.bioconductor.org/packages/release/bioc/html/Rgraphviz.html) 基于 [Graphviz](https://www.graphviz.org/)

```{r,echo=TRUE,eval=FALSE}
if (!requireNamespace("BiocManager", quietly = TRUE))
    install.packages("BiocManager")
BiocManager::install("Rgraphviz", version = "3.8")
```
