# 软件工具 {#software-tools}

## 版本控制 {#version-control}

三剑客 Git & Github & Gitlab

```bash
git config --global user.name "Your Name Comes Here"
git config --global user.email you@yourdomain.example.com
```
数据库

## 动态文档 {#dynamic-documents}

三剑客 Markdown & Pandoc's Markdown & R Markdown

## 集成开发环境 {#ide}

RStudio 开源桌面版 & RStudio Server 开源服务器版 & RStudio Shiny Server 开源服务器版

## 容器 {#container}

Docker & 容器管理工具 Docker Swarm

### Docker

Docker & Docker Machine & Docker Swarm

```
docker --version
Docker version 18.03.0-ce, build 0520e24302
```

### Docker Machine

开源贡献站点 https://github.com/docker/machine

基本命令

* 查看 docker machine 版本信息

   ```{r,engine="bash",eval=FALSE,echo=TRUE}
   docker-machine --version
   # docker-machine.exe version 0.14.0, build 89b8332
   ```

* 列出创建的虚拟机

   ```{r, engine = "bash",eval=FALSE,echo=TRUE}
   # 启动前
   docker-machine ls
   # NAME      ACTIVE   DRIVER       STATE     URL   SWARM   DOCKER    ERRORS
   # default   -        virtualbox   Stopped                 Unknown
   # 启动后
   docker-machine ls
   # NAME      ACTIVE   DRIVER       STATE     URL                         SWARM   DOCKER        ERRORS
   # default   *        virtualbox   Running   tcp://192.168.99.100:2376           v18.03.0-ce
   ```

* 查看虚拟机 default 的 ip

   ```{r, engine = "bash",eval=FALSE,echo=TRUE}
   docker-machine ip default
   # 192.168.99.100
   ```

* 启动虚拟机

   ```{r, engine = "bash",eval=FALSE,echo=TRUE}
   docker-machine start default
   # Starting "default"...
   # (default) Check network to re-create if needed...
   # (default) Windows might ask for the permission to configure a dhcp server. Sometimes, such confirmation window is minimized in the taskbar.
   # (default) Waiting for an IP...
   # Machine "default" was started.
   # Waiting for SSH to be available...
   # Detecting the provisioner...
   # Started machines may have new IP addresses. You may need to re-run the `docker-machine env` command.
   ```

* 查看虚拟机 default 的环境

   ```{r, engine = "bash",eval=FALSE,echo=TRUE}
   docker-machine env default
   # export DOCKER_TLS_VERIFY="1"
   # export DOCKER_HOST="tcp://192.168.99.100:2376"
   # export DOCKER_CERT_PATH="D:\Docker\machines\default"
   # export DOCKER_MACHINE_NAME="default"
   # export COMPOSE_CONVERT_WINDOWS_PATHS="true"
   # # Run this command to configure your shell:
   # # eval $("C:\Program Files\Docker Toolbox\docker-machine.exe" env default)
   ```

* 关闭虚拟机 default

   ```{r, engine = "bash",eval=FALSE,echo=TRUE}
   docker-machine stop default
   # Stopping "default"...
   # Machine "default" was stopped.
   ```


帮助文档 https://docs.docker.com/machine/get-started



### Docker Swarm

### Kubernetes (k8s)

## 数据库 {#database}
