# 容器 {#container}

Docker & 容器管理工具 Docker Swarm

## Docker

Docker & Docker Machine & Docker Swarm

1. 容器与镜像的操作

   ```bash
   docker --version
   # Docker version 18.03.0-ce, build 0520e24302
   ```

   查看容器  
   
   ```bash
   docker ps -a
   ```

   删除容器 `docker rm 容器 ID`，删除前要确认已经停止该容器的运行
   
   ```bash
   docker rm 6f932357e6ce
   ```

   查看镜像 
   
   ```bash
   docker images
   ```

   删除镜像 
   
   `docker rmi 镜像 ID`
   
   ```bash
   docker rmi 811281c54b23
   ```

1. 拉取镜像

   ```bash
   docker pull rocker/verse:latest
   ```

1. 运行容器

   ```bash
   docker run --name verse -d -p 8282:8080 -e ROOT=TRUE \
      -e USER=rstudio -e PASSWORD=cloud rocker/verse
   ```
   
   将主机端口 8282 映射给虚拟机/容器的 8080 端口，RStudio Server 默认使用的端口是 8787，因此改为 8080 需要修改 `/etc/rstudio/rserver.conf` 文件，添加
   
   ```
   www-port=8080
   ```
   
   然后重启 RStudio Server，之后可以在浏览器中登陆[^rstudio-server-pro]，登陆网址为 <http://ip-addr:8080>，其中 `ip-addr` 可在容器中运行如下一行命令获得
   
   ```bash
   ip addr
   ```
   
[^rstudio-server-pro]: 参考 http://docs.rstudio.com/ide/server-pro/access-and-security.html

## Docker Machine

开源贡献站点 https://github.com/docker/machine

基本命令

* 查看 docker machine 版本信息

   ```{r,engine="bash",eval=FALSE,echo=TRUE}
   docker-machine --version
   # docker-machine.exe version 0.14.0, build 89b8332
   ```

* 列出创建的虚拟机

   ```{r, engine = "bash",eval=FALSE,echo=TRUE}
   # 启动前
   docker-machine ls
   # NAME      ACTIVE   DRIVER       STATE     URL   SWARM   DOCKER    ERRORS
   # default   -        virtualbox   Stopped                 Unknown
   # 启动后
   docker-machine ls
   # NAME      ACTIVE   DRIVER       STATE     URL                         SWARM   DOCKER        ERRORS
   # default   *        virtualbox   Running   tcp://192.168.99.100:2376           v18.03.0-ce
   ```

* 查看虚拟机 default 的 ip

   ```{r, engine = "bash",eval=FALSE,echo=TRUE}
   docker-machine ip default
   # 192.168.99.100
   ```

* 启动虚拟机

   ```{r, engine = "bash",eval=FALSE,echo=TRUE}
   docker-machine start default
   # Starting "default"...
   # (default) Check network to re-create if needed...
   # (default) Windows might ask for the permission to configure a dhcp server. Sometimes, such confirmation window is minimized in the taskbar.
   # (default) Waiting for an IP...
   # Machine "default" was started.
   # Waiting for SSH to be available...
   # Detecting the provisioner...
   # Started machines may have new IP addresses. You may need to re-run the `docker-machine env` command.
   ```

* 进入 Docker 环境

   ```{r, engine = "bash",eval=FALSE,echo=TRUE}
   docker-machine ssh default
   ```
   ```
                           ##         .
                     ## ## ##        ==
                  ## ## ## ## ##    ===
              /"""""""""""""""""\___/ ===
         ~~~ {~~ ~~~~ ~~~ ~~~~ ~~~ ~ /  ===- ~~~
              \______ o           __/
                \    \         __/
                 \____\_______/
    _                 _   ____     _            _
   | |__   ___   ___ | |_|___ \ __| | ___   ___| | _____ _ __
   | '_ \ / _ \ / _ \| __| __) / _` |/ _ \ / __| |/ / _ \ '__|
   | |_) | (_) | (_) | |_ / __/ (_| | (_) | (__|   <  __/ |
   |_.__/ \___/ \___/ \__|_____\__,_|\___/ \___|_|\_\___|_|
   Boot2Docker version 18.03.0-ce, build HEAD : 404ee40 - Thu Mar 22 17:12:23 UTC 2018
   Docker version 18.03.0-ce, build 0520e24
   ```

* 查看容器

   ```{r, engine = "bash",eval=FALSE,echo=TRUE}
   docker ps -a
   # CONTAINER ID        IMAGE               COMMAND             CREATED            STATUS                   PORTS               NAMES
   # 69e6929d269e        rocker/verse        "/init"             3 weeks ago        Exited (0) 10 days ago                       verse
   ```

* 启动/停止容器

   ```{r, engine = "bash",eval=FALSE,echo=TRUE}
   docker start verse
   # verse
   docker stop verse
   # verse
   ```

* 查看虚拟机 default 的环境

   ```{r, engine = "bash",eval=FALSE,echo=TRUE}
   docker-machine env default
   # export DOCKER_TLS_VERIFY="1"
   # export DOCKER_HOST="tcp://192.168.99.100:2376"
   # export DOCKER_CERT_PATH="D:\Docker\machines\default"
   # export DOCKER_MACHINE_NAME="default"
   # export COMPOSE_CONVERT_WINDOWS_PATHS="true"
   # # Run this command to configure your shell:
   # # eval $("C:\Program Files\Docker Toolbox\docker-machine.exe" env default)
   ```

* 关闭虚拟机 default

   ```{r, engine = "bash",eval=FALSE,echo=TRUE}
   docker-machine stop default
   # Stopping "default"...
   # Machine "default" was stopped.
   ```


帮助文档 https://docs.docker.com/machine/get-started



## Docker Swarm

## Kubernetes (k8s)
