# 数据变形者 {#data-transformer}

::: sidebar
更加高级的数据变形操作，特别是数据类型的一致性，方便后续的可视化和建模，引入 tidyverse，数据处理或者叫特征工程 Base R vs data.table vs dplyr 它们各有优点，所以都加以介绍 参考 [Jozef Hajnala](https://jozef.io/categories/rcase4base/) 博文。

关于 tidyverse 提供的数据操作移动到 Base R 对应的章节，本章主要讲并行或分布式数据操作工具，如 SparkR sparklyr 针对大数据集上的操
:::

函数式编程 Functional Programming Languages 用于数据处理，向量化运算、并行运算和分布式运算

- [future.apply](https://github.com/HenrikBengtsson/future.apply) 可以替代 base R 提供的 apply 族函数
- [multidplyr](https://github.com/hadley/multidplyr) 是 dplyr 的后端，多核环境下实现数据分块，提高并行处理性能
- [disk.frame](https://github.com/xiaodaigh/disk.frame) 是基于磁盘的超出内存容量的快速并行数据操作框架
- [future](https://github.com/HenrikBengtsson/future) 在 R 语言中提供统一的并行和分布式处理框架

- [rpivotTable](https://github.com/smartinsightsfromdata/rpivotTable) 动态数据透视表
- [fuzzyjoin](https://github.com/dgrtwo/fuzzyjoin) Join tables together on inexact matching
- [dtplyr](https://github.com/hadley/dtplyr) dtplyr is the data.table backend for dplyr. It provides S3 methods for data.table objects so that dplyr works the way you expect.
- [bplyr](https://github.com/yonicd/bplyr) basic dplyr and tidyr functionality without the tidyverse dependencies 

```{r, echo=TRUE,R.options=list(tidyverse.quiet = TRUE)}
library(tidyverse)
```

数据操作的语法

第一代

1. Base R 数据操作已在第 \@ref(data-manipulator) 章详细介绍

第二代

1. reshape （退休）使用函数 `melt` 和 `cast` 重构(restructure)和聚合(aggregate)数据 
1. reshape2 （退休）是 reshape 的继任者，功能和 reshape 类似，提供两个函数 `melt` 和 `cast` 聚合数据，因此不再介绍 reshape，而鉴于 reshape2 还在活跃使用中，故而以它为例介绍  `melt` 和 `cast` 函数
1. plyr （退休）统一拆分(split)，计算(apply)，合并(combine)的数据处理流，由 dplyr（用于data.frame） 和 purrr （用于 list）继任

第三代

1. dplyr 操作数据的语法及其扩展
1. sparklyr 给 dplyr 提供 Spark 接口支持
1. dbplyr 给 dplyr 提供 DBI 数据库接口支持
1. dtplyr 给 dplyr 提供 data.table 支持
1. tidyr 提供 `spread` 和 `gather` 两个函数清洗数据

Garrett Grolemund 在 RStudio 主要从事教育教学，参考 [Materials for the Tidyverse Train-the-trainer workshop](https://github.com/rstudio-education/teach-tidy) 和 [The Tidyverse Cookbook](https://rstudio-education.github.io/tidyverse-cookbook/)

Dirk Eddelbuettel 的 [Getting Started in R -- Tinyverse Edition](https://github.com/eddelbuettel/gsir-te)


## 常用操作 {#common-operations}

dplyr 由 Hadley Wickham 主要由开发和维护，是Rstudio公司开源的用于数据处理的一大利器，该包号称“数据操作的语法”，与 ggplot2 对应，也就是说数据处理那一套已经建立完整的和SQL一样的功能。它们都遵循同样的处理逻辑，只不过一个用SQL写，一个用R语言写，处理效率差不多，R语言写的 SQL 会被翻译为 SQL 语句，再传至数据库查询，当然它也支持内存内的数据操作。目前 dplyr 以 dbplyr 为后端支持的数据库有：MySQL、PostgreSQL，SQLite等，完整的支持列表请看 [这里](https://dplyr.tidyverse.org)，连接特定数据库，都是基于 DBI，DBI 即 Database Interface， 是使用C/C++开发的底层数据库接口，是一个统一的关系型数据库连接框架，需要根据不同的具体的数据库进行实例化，才可使用。

dplyr 常用的函数是6个： `arrange` 排序 `filter` 过滤 `select` 选择 `mutate` 变换 `summarise` 汇总 `group_by` 分组

以 GGplot2 自带的钻石数据集diamonds为例介绍

### 查看 {#tibble-show}

除了直接打印数据集的前几行，tibble 包还提供 glimpse 函数查看数据集，而 Base R 默认查看方式是调用 str 函数

```{r,echo=TRUE}
diamonds
glimpse(diamonds)
```

Table: (\#tab:dplyr-object-type) dplyr 定义的数据对象类型

| 类型 | 含义                   |
| :--- | :--------------------- |
| int  | 整型 integer           |
| dbl  | （单）双精度浮点类型   |
| chr  | 字符（串）类型         |
| dttm | data-time 类型         |
| lgl  | 布尔类型               |
| fctr | 因子类型 factor        |
| date | 日期类型               |

表 \@ref(tab:dplyr-object-type) 中 dttm 和 date 类型代指 lubridate 包指定的日期对象 POSIXct、 POSIXlt、 Date、 chron、 yearmon、 yearqtr、 zoo、 zooreg、 timeDate、 xts、 its、 ti、 jul、 timeSeries 和 fts。

### 筛选 {#dplyr-subset}




### 排序 {#dplyr-order}

### 聚合 {#dplyr-aggregate}

### 合并 {#dplyr-merge}

### 重塑 {#dplyr-reshape}

### 变换 {#dplyr-transform}
    


## 高频问题 {#faq-dataframe}

参考资料[^dataframe-ops] 




### 创建空的 data.frame {#create-empty-data-frame}

创建空的数据框，就是不包含任何行、记录[^create-an-empty-data-frame] 

```{r,echo=TRUE}
empty_df <- data.frame(
  Doubles = double(),
  Ints = integer(),
  Factors = factor(),
  Logicals = logical(),
  Characters = character(),
  stringsAsFactors = FALSE
)
str(empty_df)
```

如果数据框 df 包含数据，现在要依据它创建一个空的数据框

```{r,eval=FALSE}
empty_df = df[FALSE,]
```

还可以使用 structure 构造一个数据框，并且我们发现它的效率更高

```{r,echo=TRUE}
s <- function() structure(list(
    Date = as.Date(character()),
    File = character(),
    User = character()
  ),
  class = "data.frame"
  )
d <- function() data.frame(
    Date = as.Date(character()),
    File = character(),
    User = character(),
    stringsAsFactors = FALSE
  )
microbenchmark::microbenchmark(s(), d())
```

### 按列对 data.frame 排序 {#sort-by-columns}

创建数据框时，如果参数
order 默认是升序

```{r,echo=TRUE}
dd <- data.frame(
  b = factor(c("Hi", "Med", "Hi", "Low"),
    levels = c("Low", "Med", "Hi"), ordered = TRUE
  ),
  x = c("A", "D", "A", "C"), y = c(8, 3, 9, 9),
  z = c(1, 1, 1, 2)
)
str(dd)
dd[order(-dd[,4], dd[,1]), ]
```

根据变量 z 

```{r,echo=TRUE}
dd[order(dd$z, dd$b), ]
```

### 合并 data.frame

merge


### 移除含有缺失值的行


### 快速读取大数据框


### 列表转化为数据框


### 因子型变量转化为字符型


### 抽取特定的列






## 向量化计算 {#vector-computing}

什么是函数式编程，R 语言环境下的函数式编程是如何操作的

### apply {#apply}

apply 家族和 `do.call` 

### MapReduce {#map-reduce}

高阶函数，简单来说，就是参数为函数，返回值也是函数。Base R 提供了 `Reduce` 、`Filter` 、`Find` 、`Map` 、`Negate` 和 `Position` 等常用函数，此外还有 `*apply` 族，我们把它放在第\@ref(vector-computing)小节向量化计算中介绍。

与 `purrr::map` 比较

在 R 语言里玩转`apply`， `Map()` 和 `Reduce()`[^apply-family]，下面分别以提取合并多张 XLSX 表格[^openxl-map]，分组计算[^by-group-calculation] 和子集操作 [^subsetting] 为例，从函数式编程到 MapReduce [^funcprog-map-reduce]，制作数据透视表[^pivot-tables]，用于数据处理的函数式编程和单元测试 Functional programming and unit testing for data munging with R 特别是第三章 <https://b-rodrigues.github.io/fput/>，然后是函数式编程与数据建模 Modeling data with functional programming in R[^modeling-funcprog]


```{r,echo=TRUE}
add <- function(x) Reduce("+", x)
add(list(1, 2, 3))
add_accuml <- function(x) Reduce("+", x, accumulate = TRUE)
add_accuml(list(1, 2, 3))
```


### parallel 

[并行计算小抄](https://github.com/ardeeshany/Parallel_Computing) 将共享内存的 R 包整理在一起

```{r}
library(parallel)
```


### Rmpi 

[Rmpi](http://fisher.stats.uwo.ca/faculty/yu/Rmpi/) 由卡尔顿大学的 [Hao Yu](https://www.uwo.ca/stats/people/bios/hao-yu.html) 开发和维护

首先安装 openmpi-devel 开发环境（以 Fedora 30 为例）

```{bash,echo=TRUE,eval=FALSE}
yum install -y openmpi-devel
echo "export ORTED=/usr/lib64/openmpi/bin" >> ~/.bashrc
```

然后进入 R 安装 R 包 Rmpi

```{r,echo=TRUE,eval=FALSE}
install.packages('Rmpi')
```

使用 Rmpi 包生成两组服从均匀分布的随机数

```{r,eval=FALSE,echo=TRUE}
# 加载 R 包
library(Rmpi)
# 检测可用的逻辑 CPU 核心数
parallel::detectCores()
# 虚拟机分配四个逻辑CPU核 
# 1个 master 2个 worker 主机 cloud
mpi.spawn.Rslaves(nslaves=2)
```
```
#         2 slaves are spawned successfully. 0 failed.
# master (rank 0, comm 1) of size 3 is running on: cloud
# slave1 (rank 1, comm 1) of size 3 is running on: cloud
# slave2 (rank 2, comm 1) of size 3 is running on: cloud
```

调用 `mpi.apply` 函数

```{r,echo=TRUE,eval=FALSE}
set.seed(1234)
mpi.apply(c(10, 20), runif)
```
```
[[1]]
 [1] 0.33684269 0.84638494 0.82776590 0.23707947 0.07593769 0.27981368
 [7] 0.45307675 0.02878214 0.32807421 0.92854275

[[2]]
 [1] 0.63474442 0.04025071 0.01996498 0.01922093 0.41258827 0.84150414
 [7] 0.74705002 0.07635368 0.32807392 0.94570363 0.89187667 0.67069020
[13] 0.92996997 0.22486589 0.22118236 0.15807970 0.65619450 0.16473730
[19] 0.85833484 0.11416449
```

用完要关闭

```{r,eval=FALSE,echo=TRUE}
mpi.close.Rslaves()
```

### Rhpc

> 超算 HPC

[Rhpc](https://prs.ism.ac.jp/~nakama/Rhpc/) 包同样基于 MPI 方式，但是集 Rmpi 和 snow 两个包的优点于一身，在保持 apply 编程风格的同时，能够提供更好的高性能计算环境，支持长向量(long vector)，能够处理一些大数据。

### gpuR

Charles Determan 开发的 [gpuR](https://github.com/cdeterman/gpuR) 基于 OpenCL 加速，目前处于活跃维护状态。而 Charles Determan 开发的另一个 [gpuRcuda](https://github.com/gpuRcore/gpuRcuda) 包是基于 CUDA 加速

[赵鹏](https://github.com/PatricZhao) 的博客 [ParallelR](http://www.parallelr.com/) 关注基于 [CUDA 的 GPU 加速](https://devblogs.nvidia.com/accelerate-r-applications-cuda/)

此外还有 [gputools](https://github.com/nullsatz/gputools)

## 表格样式 {#table-style}

在数据分析报告中，根据报告的文本格式，我们有不同的数据呈现形式，基于 HTML 和 LaTeX 甚至 DOCX 

表格样式工具 [gt](https://github.com/rstudio/gt) [kableExtra](https://github.com/haozhu233/kableExtra) [flextable](https://github.com/davidgohel/flextable) 和 [DT](https://github.com/rstudio/DT)

[remedy](https://github.com/ThinkR-open/remedy) 格式化 Markdown 语法
[beautifyR](https://github.com/mwip/beautifyR) 整理 Markdown 表格
[RStudio 插件列表](https://github.com/daattali/addinslist)

### HTML 样式 {#table-html}

### LaTeX 样式 {#table-latex}




[^create-an-empty-data-frame]: https://stackoverflow.com/questions/10689055
[^dataframe-ops]: https://github.com/ujjwalkarn/DataScienceR#common-dataframe-operations
[^modeling-funcprog]: https://cartesianfaith.files.wordpress.com/2015/12/rowe-modeling-data-with-functional-programming-in-r.pdf
[^funcprog-map-reduce]: https://cartesianfaith.com/2015/09/17/from-functional-programming-to-mapreduce-in-r/
[^pivot-tables]: https://digitheadslabnotebook.blogspot.com/2010/01/pivot-tables-in-r.html
[^openxl-map]: https://trinkerrstuff.wordpress.com/2018/02/14/easily-make-multi-tabbed-xlsx-files-with-openxlsx/
[^by-group-calculation]: https://statcompute.wordpress.com/2018/09/03/playing-map-and-reduce-in-r-by-group-calculation/
[^subsetting]: https://statcompute.wordpress.com/2018/09/08/playing-map-and-reduce-in-r-subsetting/
[^apply-family]: https://stackoverflow.com/questions/3505701/grouping-functions-tapply-by-aggregate-and-the-apply-family
