# 数据可视化 {#ggplot2-visualization}

```{r,R.options=list(tidyverse.quiet = TRUE),include=FALSE}
library(tidyverse)
```

David Robinson 给出为何使用 ggplot2 [^why-ggplot2] 当然也有 Jeff Leek 指出在某些重要场合不适合 ggplot2 [^why-not-ggplot2] 并且给出强有力的 [证据](http://motioninsocial.com/tufte/)，其实不管怎么样，适合自己的才是好的。也不枉费 Garrick Aden-Buie 花费 160 页幻灯片逐步分解介绍 [优雅的ggplot2](https://pkg.garrickadenbuie.com/gentle-ggplot2)，还有 Selva Prabhakaran 精心总结给出了 50 个 ggplot2 数据可视化的 [例子](https://r-statistics.co/Top50-Ggplot2-Visualizations-MasterList-R-Code.html) 以及 Victor Perrier 为小白用 ggplot2 操碎了心地开发 RStudio 插件 [esquisse](https://github.com/dreamRs/esquisse) 包。

GGplot2 是十分方便的统计作图工具，相比 Base R，为了一张出版级的图形，不需要去调整每个参数，实现快速出图。集成了很多其它统计计算的 R 包，支持丰富的统计分析和计算功能，如回归、平滑等，实现了作图和模型的无缝连接。比如图\@ref(fig:awesome-ggplot2)，使用 loess 局部多项式平滑得到数据的趋势，不仅仅是散点图，代码量也非常少。

```{r awesome-ggplot2,echo=TRUE,fig.cap="简洁美观"}
library(ggplot2)
ggplot(mpg, aes(displ, hwy)) +
  geom_point(aes(color = class)) +
  geom_smooth(se = TRUE, method = "loess") +
  labs(
    title = "Fuel efficiency generally decreases with engine size",
    subtitle = "Two seaters (sports cars) are an exception because of their light weight",
    caption = "Data from fueleconomy.gov"
  )
```

故事源于一幅图片，我不记得第一次见到这幅图是什么时候了，只因多次在多个场合中见过，所以留下了深刻的印象，后来才知道它出自于一篇博文 --- [Using R packages and education to scale Data Science at Airbnb](https://medium.com/airbnb-engineering/using-r-packages-and-education-to-scale-data-science-at-airbnb)，作者 Ricardo Bion 还在其 Github 上传了相关代码^[<https://github.com/ricardo-bion/medium_visualization>]。除此之外还有几篇重要的参考资料：

1. Pablo Barberá 的 [Data Visualization with R and ggplot2](https://github.com/pablobarbera/Rdataviz)
2. Kieran Healy 的新书 [Data Visualization: A Practical Introduction](https://kieranhealy.org/publications/dataviz/)
3. Matt Leonawicz 的新作 [mapmate](https://github.com/leonawicz/mapmate), 可以去其主页欣赏系列作品^[<https://leonawicz.github.io/>]

[^why-ggplot2]: http://varianceexplained.org/r/why-I-use-ggplot2/
[^why-not-ggplot2]: https://simplystatistics.org/2016/02/11/why-i-dont-use-ggplot2/

## 基础语法 {#intro-ggplot2}

以数据集 airquality 为例介绍GGplot2 图层、主题、配色、坐标、尺度、注释和组合等

### 图层 {#ggplot2-layer}

```{r,echo=TRUE}
ls("package:ggplot2", pattern = "^geom_")
```

生成一个散点图

```{r,echo=TRUE}
ggplot(airquality, aes(x = Temp, y = Ozone)) + geom_point()
```

### 主题 {#ggplot2-theme}

```{r,echo=TRUE}
ls("package:ggplot2", pattern = "^theme_")
```

这里只展示 `theme_bw()` `theme_void()` `theme_minimal() ` 和 `theme_void()` 等四个常见主题，更多主题参考 [ggthemes](https://github.com/jrnold/ggthemes) 和 [ggthemr](https://github.com/cttobin/ggthemr) 包

```{r,echo=TRUE}
ggplot(airquality, aes(x = Temp, y = Ozone)) + geom_point() + theme_bw()
ggplot(airquality, aes(x = Temp, y = Ozone)) + geom_point() + theme_void()
ggplot(airquality, aes(x = Temp, y = Ozone)) + geom_point() + theme_minimal()
ggplot(airquality, aes(x = Temp, y = Ozone)) + geom_point() + theme_void()
```

### 配色 {#ggplot2-color}

```{r,echo=TRUE}
ls("package:ggplot2", pattern = "^scale_(color|fill)_")
```

```{r,echo=TRUE}
ggplot(airquality, aes(x = Temp, y = Ozone, color = as.factor(Month))) +
  geom_point()
ggplot(airquality, aes(x = Temp, y = Ozone, color = as.ordered(Month))) +
  geom_point()
```

### 坐标 {#ggplot2-coord}

极坐标，直角坐标

```{r,echo=TRUE}
ls("package:ggplot2", pattern = "^coord_")
```

### 尺度 {#ggplot2-scale}

```{r,echo=TRUE}
ls("package:ggplot2", pattern = "^scale_(x|y)_")
```

```{r,echo=TRUE}
range(airquality$Temp, na.rm = TRUE)
range(airquality$Ozone, na.rm = TRUE)
ggplot(airquality, aes(x = Temp, y = Ozone)) + geom_point() +
  scale_x_continuous(breaks = seq(50, 100, 5)) +
  scale_y_continuous(breaks = seq(0, 200, 20))
```

### 注释 {#ggplot2-annotate}

```{r,echo=TRUE}
ls("package:ggplot2", pattern = "^annotation_")
```

```{r}
ggplot(airquality, aes(x = Temp, y = Ozone)) + geom_point()
```


### 组合 {#ggplot2-combine}

```{r,echo=TRUE}
ggplot(airquality) + geom_point(aes(x = Temp, y = Ozone)) + facet_wrap(~ as.ordered(Month))
ggplot(airquality) + geom_point(aes(x = Temp, y = Ozone)) + facet_wrap(~ as.ordered(Month), nrow = 1)
```

gridExtra 和 patchwork

## 统计图形 {#ggplot2-gallary}

### 散点图 {#ggplot2-scatter}

下面以 diamonds 数据集为例展示 ggplot2 的绘图过程，首先加载 diamonds 数据集，查看数据集的内容

```{r load-data,echo=TRUE}
data(diamonds)
str(diamonds)
```

数值型变量 carat 作为 x 轴

```{r diamonds-axis,fig.cap=c("指定 x 轴","数值变量 price 作为纵轴","有序分类变量 cut 指定颜色","指定统一颜色"),echo=TRUE,out.width="35%",fig.align='center',fig.ncol=2,fig.width=3}
ggplot(diamonds, aes(x = carat))
ggplot(diamonds, aes(x = carat, y = price))
ggplot(diamonds, aes(x = carat, color = cut))
ggplot(diamonds, aes(x = carat), color = "steelblue")
```

图 \@ref(fig:diamonds-axis) 的基础上添加数据图层

```{r scatter,fig.cap="添加数据图层",echo=TRUE}
ggplot(diamonds, aes(x = carat, y = price)) +
  geom_point()
```

给散点图\@ref(fig:scatter)上色

```{r scatter-color-1,fig.cap="散点图配色",echo=TRUE}
ggplot(diamonds, aes(x = carat, y = price)) +
  geom_point(color = "steelblue")
```

让另一变量 cut 作为颜色分类指标

```{r scatter-color-2,fig.cap="分类散点图",echo=TRUE}
ggplot(diamonds, aes(x = carat, y = price, color = cut)) +
  geom_point()
```

当然还有一种类似的表示就是分组，默认情况下，ggplot2将所有观测点视为一组，以分类变量 cut 来分组

```{r scatter-group,echo=TRUE,fig.cap="分组",echo=TRUE}
ggplot(diamonds, aes(x = carat, y = price, group = cut)) +
  geom_point()
```

在图\@ref(fig:scatter-group) 上没有体现出来分组的意思，下面以 cut 分组线性回归为例

```{r group-lm,fig.cap="分组线性回归",echo=TRUE,fig.ncol=1}
ggplot(diamonds, aes(x = carat, y = price)) +
  geom_point() +
  geom_smooth(method = "lm")
ggplot(diamonds, aes(x = carat, y = price, group = cut)) +
  geom_point() +
  geom_smooth(method = "lm")
```

我们当然可以选择更加合适的拟合方式，如局部多项式平滑 `loess` 但是该方法不太适用观测值比较多的情况，因为它会占用比较多的内存，建议使用广义可加模型作平滑拟合

```{r,eval=FALSE,echo=TRUE}
ggplot(diamonds, aes(x = carat, y = price, group = cut)) +
  geom_point() +
  geom_smooth(method = "loess")
```
```{r group-gam,fig.cap="数据分组应用广义可加平滑",echo=TRUE}
ggplot(diamonds, aes(x = carat, y = price, group = cut)) +
  geom_point() +
  geom_smooth(method = "gam", formula = y ~ s(x, bs = "cs"))
```

为了更好地区分开组别，我们在图\@ref(fig:group-gam)的基础上分面或者配色

```{r group-facet,fig.cap=c("分组分面","分组配色"),echo=TRUE,fig.ncol=1}
ggplot(diamonds, aes(x = carat, y = price, group = cut)) +
  geom_point() +
  geom_smooth(method = "gam", formula = y ~ s(x, bs = "cs")) +
  facet_grid(~cut)
ggplot(diamonds, aes(x = carat, y = price, group = cut, color = cut)) +
  geom_point() +
  geom_smooth(method = "gam", formula = y ~ s(x, bs = "cs"))
```

在分类散点图的另一种表示方法就是分面图，以 cut 变量作为分面的依据

```{r scatter-facet,fig.cap="分面散点图",echo=TRUE}
ggplot(diamonds, aes(x = carat, y = price)) +
  geom_point() +
  facet_grid(~cut)
```

给图 \@ref(fig:scatter-facet) 上色

```{r scatter-facet-color-1,fig.cap="给分面散点图上色",echo=TRUE}
ggplot(diamonds, aes(x = carat, y = price)) +
  geom_point(color = "steelblue") +
  facet_grid(~cut)
```

在图\@ref(fig:scatter-facet-color-1)的基础上，给不同的类上不同的颜色

```{r scatter-facet-color-2,fig.cap="给不同的类上不同的颜色",echo=TRUE}
ggplot(diamonds, aes(x = carat, y = price, color = cut)) +
  geom_point() +
  facet_grid(~cut)
```

去掉图例，此时图例属于冗余信息了

```{r scatter-facet-color-3,fig.cap="去掉图例",echo=TRUE}
ggplot(diamonds, aes(x = carat, y = price, color = cut)) +
  geom_point(show.legend = FALSE) +
  facet_grid(~cut)
```

四块土地，所施肥料不同，肥力大小顺序 4 < 2 < 3 < 1 小麦产量随肥力的变化

```{r,fig.cap="多个图例",echo=TRUE}
library(nlme)
data(Wheat2) # Wheat Yield Trials
library(colorspace)
ggplot(Wheat2, aes(longitude, latitude)) +
  geom_point(aes(size = yield, colour = Block)) +
  scale_color_discrete_sequential(palette = "Viridis") +
  scale_x_continuous(breaks = seq(0, 30, 5)) +
  scale_y_continuous(breaks = seq(0, 50, 10))
```
  
```{r category-ggplot,fig.cap="分类散点图",echo=TRUE}
ggplot(mtcars, aes(x = hp, y = mpg, color = factor(am))) +
  geom_point() +
  theme_bw()
```

图层、分组、分面和散点图介绍完了，接下来就是其它统计图形，如箱线图，小提琴图和条形图

```{r,fig.cap="1948年至1960年航班乘客人数变化",echo=TRUE}
dat <- as.data.frame(cbind(rep(1948 + seq(12), each = 12), rep(seq(12), 12), AirPassengers))
colnames(dat) <- c("year", "month", "passengers")

ggplot(data = dat, aes(x = as.factor(year), y = as.factor(month))) +
  stat_sum(aes(size = passengers), colour = "lightblue") +
  scale_size(range = c(1, 10), breaks = seq(100, 650, 50)) +
  labs(x = "Year", y = "Month", colour = "Passengers") +
  theme_minimal()
```

### 箱线图 {#ggplot2-boxplot}

以钻石切割质量 cut 为分面依据，以钻石颜色类别 color 为 x 轴，钻石价格为 y 轴，绘制箱线图\@ref(fig:boxplot-facet-color)

```{r boxplot-facet-color,fig.cap="箱线图"}
ggplot(diamonds, aes(x = color, y = price, color = cut)) +
  geom_boxplot(show.legend = FALSE) +
  facet_grid(~cut)
```

我们当然还可以添加钻石的纯净度 clarity 作为分面依据，那么箱线图可以为图 \@ref(fig:boxplot-facet-color-clarity-1)，但是经过观察，我们发现水平分类过多，考虑用切割质量 cut 替换钻石颜色 color 绘图，但是由于分类过细，图信息展示不简练，反而不好，如图 \@ref(fig:boxplot-facet-color-clarity-2)

```{r boxplot-facet-color-clarity-1,fig.cap="复合分面箱线图",echo=TRUE}
ggplot(diamonds, aes(x = color, y = price, color = cut)) +
  geom_boxplot(show.legend = FALSE) +
  facet_grid(clarity ~ cut)
```

```{r boxplot-facet-color-clarity-2,echo=TRUE,fig.cap=c("切割质量cut上色","钻石颜色配色"),fig.ncol=1}
ggplot(diamonds, aes(x = cut, y = price, color = cut)) +
  geom_boxplot(show.legend = FALSE) +
  facet_grid(clarity ~ color)
ggplot(diamonds, aes(x = cut, y = price, color = color)) +
  geom_boxplot(show.legend = FALSE) +
  facet_grid(clarity ~ color)
```

### 条形图 {#ggplot2-barplot}

条形图特别适合分类变量的展示，我们这里展示钻石切割质量 cut 不同等级的数量，当然我们可以直接展示各类的数目，在图层 `geom_bar` 中指定 `stat="identity"`

```{r,echo=TRUE,eval=FALSE}
# 需要映射数据框的两个变量，相当于自己先计算了每类的数量
with(diamonds, table(cut))
cut_df <- as.data.frame(table(diamonds$cut))
ggplot(cut_df, aes(x = Var1, y = Freq)) + geom_bar(stat = "identity")
```
```{r diamonds-barplot-1,fig.cap="频数条形图",echo=TRUE}
ggplot(diamonds, aes(x = cut)) + geom_bar()
```

还有另外三种表示方法

```{r,eval=FALSE,echo=TRUE}
ggplot(diamonds, aes(x = cut)) + geom_bar(stat = "count")
ggplot(diamonds, aes(x = cut, y = ..count..)) + geom_bar()
ggplot(diamonds, aes(x = cut, y = stat(count))) + geom_bar()
```

我们还可以在图 \@ref(fig:diamonds-barplot-1) 的基础上再添加一个分类变量钻石的纯净度 clarity，形成堆积条形图

```{r diamonds-barplot-2,echo=TRUE,fig.cap="堆积条形图"}
ggplot(diamonds, aes(x = cut, fill = clarity)) + geom_bar()
```

再添加一个分类变量钻石颜色 color 比较好的做法是分面

```{r diamonds-barplot-3,fig.cap="分面堆积条形图",echo=TRUE}
ggplot(diamonds, aes(x = color, fill = clarity)) +
  geom_bar() +
  facet_grid(~cut)
```

实际上，绘制图\@ref(fig:diamonds-barplot-3)包含了对分类变量的分组计数过程，如下

```{r,echo=TRUE}
with(diamonds, table(cut, color))
```

还有一种堆积的方法是按比例，而不是按数量，如图\@ref(fig:diamonds-barplot-4)

```{r diamonds-barplot-4,fig.cap="比例堆积条形图",echo=TRUE}
ggplot(diamonds, aes(x = color, fill = clarity)) +
  geom_bar(position = "fill") +
  facet_grid(~cut)
```

接下来就是复合条形图

```{r diamonds-barplot-5,fig.cap="复合条形图",echo=TRUE}
ggplot(diamonds, aes(x = color, fill = clarity)) +
  geom_bar(position = "dodge")
```

再添加一个分类变量，就是需要分面大法了，图 \@ref(fig:diamonds-barplot-5) 展示了三个分类变量，其实我们还可以再添加一个分类变量用作分面的列依据

```{r diamonds-barplot-6,fig.cap="分面复合条形图",echo=TRUE}
ggplot(diamonds, aes(x = color, fill = clarity)) +
  geom_bar(position = "dodge") +
  facet_grid(rows = vars(cut))
```

图 \@ref(fig:diamonds-barplot-6) 展示的数据如下

```{r,echo=TRUE}
with(diamonds, table(color, clarity, cut))
```

### 点图 {#ggplot2-dotplot}


```{r,echo=TRUE}
str(mpg)
head(mpg)

# 按 manufacturer 分组求平均值
cty_mpg <- aggregate(mpg$cty, by = list(mpg$manufacturer), FUN = mean)
colnames(cty_mpg) <- c("make", "mileage") # 设置新的列名
cty_mpg <- cty_mpg[order(cty_mpg$mileage), ] # 按 mileage 排序
cty_mpg$make <- factor(cty_mpg$make, levels = cty_mpg$make) # 保持因子水平的顺序

str(cty_mpg)
head(cty_mpg, 6)
```

```{r,echo=TRUE,fig.cap="点图"}
ggplot(cty_mpg, aes(x = make, y = mileage)) +
  geom_point(size = 3) +
  geom_segment(aes(
    x = make,
    xend = make,
    y = 0,
    yend = mileage
  )) +
  labs(
    title = "Lollipop Chart",
    subtitle = "Make Vs Avg. Mileage",
    caption = "source: mpg"
  ) +
  theme(axis.text.x = element_text(angle = 65, vjust = 0.6))
```




### 折线图 {#ggplot2-line}

时间序列数据的展示，时序图

```{r,fig.cap="时序图",echo=TRUE}
ggplot(economics, aes(date, unemploy)) + geom_line()
```


### 直方图 {#ggplot2-histogram}

直方图用来查看连续变量的分布

```{r,fig.cap="钻石价格的分布",echo=TRUE}
ggplot(diamonds, aes(price)) + geom_histogram(bins = 30)
```

堆积直方图

```{r,fig.cap="钻石价格随切割质量的分布",echo=TRUE}
ggplot(diamonds, aes(x = price, fill = cut)) + geom_histogram(bins = 30)
```

基础 R 包与 Ggplot2 包绘制的直方图的对比，Base R 绘图速度快，代码更加稳定，Ggplot2 代码简洁，更美观

```{r,fig.cap="直方图",fig.subcap=c("Base R 直方图","Ggplot2 直方图")}
par(mar = c(2.1, 2.1, 1.5, 0.5))
plot(c(50, 350), c(0, 10),
  type = "n", font.main = 1,
  xlab = "", ylab = "", frame.plot = FALSE, axes = FALSE,
  # xlab = "hp", ylab = "Frequency",
  main = paste("Histogram with Base R", paste(rep(" ", 60), collapse = ""))
)
axis(
  side = 1, at = seq(50, 350, 50), labels = seq(50, 350, 50),
  tick = FALSE, las = 1, padj = 0, mgp = c(3, 0.1, 0)
)
axis(
  side = 2, at = seq(0, 10, 2), labels = seq(0, 10, 2),
  # col = "white", 坐标轴的颜色
  # col.ticks 刻度线的颜色
  tick = FALSE, # 取消刻度线
  las = 1, # 水平方向
  hadj = 1, # 右侧对齐
  mgp = c(3, 0.1, 0) # 纵轴边距线设置为 0.1
)
abline(h = seq(0, 10, 2), v = seq(50, 350, 50), col = "gray90", lty = "solid")
abline(h = seq(1, 9, 2), v = seq(75, 325, 50), col = "gray95", lty = "solid")
hist(mtcars$hp,
  col = "#56B4E9", border = "white",
  freq = TRUE, add = TRUE
  # labels = TRUE, axes = TRUE, ylim = c(0, 10.5),
  # xlab = "hp",main = "Histogram with Base R"
)
mtext("hp", 1, line = 1.0)
mtext("Frequency", 2, line = 1.0)

ggplot(mtcars) +
  geom_histogram(aes(x = hp), fill = "#56B4E9", color = "white", breaks = seq(50, 350, 50)) +
  scale_x_continuous(breaks = seq(50, 350, 50)) +
  scale_y_continuous(breaks = seq(0, 12, 2)) +
  labs(x = "hp", y = "Frequency", title = "Histogram with Ggplot2") +
  theme_minimal(base_size = 12)
```



### 提琴图 {#ggplot2-violin}

提琴图

```{r violin,fig.cap=c("箱线图","小提琴图"),echo=TRUE,fig.ncol=1}
ggplot(diamonds, aes(x = cut, y = price)) + geom_boxplot()
ggplot(diamonds, aes(x = cut, y = price)) + geom_violin()
```


```{r violin-mpg,fig.cap="城市里程与车辆类别"}
ggplot(mpg, aes(class, cty)) +
  geom_violin() +
  labs(
    title = "Violin plot",
    subtitle = "City Mileage vs Class of vehicle",
    caption = "Source: mpg",
    x = "Class of Vehicle",
    y = "City Mileage"
  ) +
  theme_minimal()
```

### 抖动图 {#ggplot2-jitter}

```{r,fig.cap="抖动图",echo=TRUE}
ggplot(diamonds, aes(x = cut, y = price)) + geom_jitter()
```

分面抖动图

```{r,fig.cap=c("抖动图","根据钻石颜色上色"),fig.ncol=1,echo=TRUE}
ggplot(diamonds, aes(x = color, y = price)) +
  geom_jitter() +
  facet_grid(~cut)
ggplot(diamonds, aes(x = color, y = price, color = color)) +
  geom_jitter() +
  facet_grid(~cut)
```

筛选钻石颜色为 D 纯净度为 SI2 的数据集，全数据集太大，不适合用抖动图表示

```{r,fig.cap="抖动图的反例",echo=TRUE}
ggplot(diamonds, aes(x = color, y = price)) +
  geom_boxplot() + geom_jitter() +
  facet_grid(cut ~ clarity)
```

### 密度图 {#ggplot2-ridge}


```{r,fig.cap="按汽缸数分组的城市里程"}
ggplot(mpg, aes(cty)) +
  geom_density(aes(fill = factor(cyl)), alpha = 0.8) +
  labs(
    title = "Density plot",
    subtitle = "City Mileage Grouped by Number of cylinders",
    caption = "Source: mpg",
    x = "City Mileage",
    fill = "# Cylinders"
  )
```

添加透明度，解决遮挡

```{r density,fig.cap=c("密度图","添加透明度的密度图"),echo=TRUE,fig.ncol=1}
ggplot(diamonds, aes(x = price, fill = cut)) + geom_density()
ggplot(diamonds, aes(x = price, fill = cut)) + geom_density(alpha = 0.5)
```

堆积密度图

```{r stack-density,fig.cap="堆积密度图",echo=TRUE}
ggplot(diamonds, aes(x = price, fill = cut)) + geom_density(position = "stack")
```

条件密度估计

```{r,fig.cap="条件密度估计图",echo=TRUE}
# You can use position="fill" to produce a conditional density estimate
ggplot(diamonds, aes(carat, stat(count), fill = cut)) +
  geom_density(position = "fill")
```

### 玫瑰图 {#ggplot2-rose}

南丁格尔风玫瑰图[^nightingale-rose] 可以作为堆积条形图，分组条形图

```{r stack-to-rose,fig.cap="堆积条形图转风玫瑰图",echo=TRUE}
ggplot(diamonds, aes(x = color, fill = clarity)) +
  geom_bar()
ggplot(diamonds, aes(x = color, fill = clarity)) +
  geom_bar() +
  coord_polar()
```

```{r wind-rose,fig.cap="风玫瑰图",echo=TRUE}
# 风玫瑰图 http://blog.csdn.net/Bone_ACE/article/details/47624987
library(ggplot2)
set.seed(2018)
# 随机生成100次风向，并汇集到16个区间内
direction <- cut_interval(runif(100, 0, 360), n = 16)
# 随机生成100次风速，并划分成4种强度
mag <- cut_interval(rgamma(100, 15), 4)
dat <- data.frame(direction = direction, mag = mag)
# 将风向映射到X轴，频数映射到Y轴，风速大小映射到填充色，生成条形图后再转为极坐标形式即可
p <- ggplot(dat, aes(x = direction, y = ..count.., fill = mag))
p + geom_bar(colour = "white") +
  coord_polar() +
  theme_minimal() +
  theme(axis.ticks = element_blank(), axis.text.y = element_blank()) +
  labs(x = "", y = "", fill = "Magnitude")

# p + geom_bar(position = "stack") +
#   coord_polar() +
#   theme_minimal() +
#   theme(axis.ticks = element_line(colour = "white"))
```

[^nightingale-rose]: https://mbostock.github.io/protovis/ex/crimea-rose-full.html

### 热力图 {#ggplot2-heatmap}

ggplot2

geom\_density()


### 岭线图 {#ggplot2-ridges}

ggridges

## 空间数据 {#ggplot2-spatial}

美国各州的犯罪率数据 USArrests

准备数据集

```{r,echo=TRUE}
crimes <- data.frame(state = tolower(rownames(USArrests)), USArrests)
crimesm <- reshape2::melt(crimes, id = 1)
head(crimesm)
```

添加地图数据

```{r,echo=TRUE}
library(maps)
states_map <- map_data("state")
head(states_map)
```

绘图

```{r,echo=TRUE,fig.cap="1973年美国各州的犯罪率数据",echo=TRUE}
ggplot(crimes, aes(map_id = state)) +
  geom_map(aes(fill = Murder), map = states_map) +
  expand_limits(x = states_map$long, y = states_map$lat) +
  coord_map()
```


```{r,fig.cap="四类犯罪在各州的分布",echo=TRUE}
ggplot(crimesm, aes(map_id = state)) +
  geom_map(aes(fill = value), map = states_map) +
  expand_limits(x = states_map$long, y = states_map$lat) +
  facet_wrap(~variable)
```

比较 viridis 和 Spectral 两块调色板，如图 \@ref(fig:pickcolor) 所示，可见 Spectral 的可识别性高些

```{r pickcolor,fig.cap="viridis 和 Spectral对比"}
dat <- as.data.frame(cbind(rep(1948 + seq(12), each = 12), rep(seq(12), 12), AirPassengers))
colnames(dat) <- c("year", "month", "passengers")
library(colormap)
ggplot(data = dat, aes(as.factor(year), as.factor(month))) +
  geom_point(aes(colour = passengers), pch = 15, size = 8) +
  scale_colour_distiller(palette = "Spectral") +
  labs(x = "Year", y = "Month") +
  theme_minimal()
```

再举栗子，图\@ref(fig:faithfuld)是正负例对比，其中好在哪里呢？这张图要表达美国黄石国家公园的老忠实泉间歇喷发的时间规律，那么好的标准就是层次分明，以突出不同颜色之间的时间差异。这个差异，还要看起来不那么费眼睛，越一目了然越好。

```{r faithfuld,fig.cap="美国黄石国家公园的老忠实泉"}
library(gridExtra)
erupt <- ggplot(faithfuld, aes(waiting, eruptions, fill = density)) +
  geom_raster() +
  scale_x_continuous(NULL, expand = c(0, 0)) +
  scale_y_continuous(NULL, expand = c(0, 0)) +
  theme(legend.position = "none")
erupt1 <- erupt + scale_fill_gradientn(colours = gray.colors(7))
erupt2 <- erupt + scale_fill_distiller(palette = "Spectral")
erupt3 <- erupt + scale_fill_gradientn(colours = terrain.colors(7))
erupt4 <- erupt + scale_fill_colormap(colormap = colormaps$RdBu)
grid.arrange(erupt1, erupt2, erupt3, erupt4, ncol = 2)
```


此处调用 RColorBrewer 中 Spectral 调色板，它本来只有11中颜色，通过 `scale_colour_distiller` 却可以把它映射到连续型数值变量 `mag` 上，发散型调色板本身的对比性也可以起到很好的区分度，如图 \@ref(fig:fiji-map) 所示

```{r fiji-map,fig.cap="斐济地震带",echo=TRUE}
library(mapdata)
FijiMap <- map_data("worldHires", region = "Fiji")
ggplot(FijiMap, aes(x = long, y = lat)) +
  geom_map(map = FijiMap, aes(map_id = region), size = .2) +
  geom_point(data = quakes, aes(x = long, y = lat, colour = mag), pch = 16) +
  xlim(160, 195) +
  scale_colour_distiller(palette = "Spectral") +
  scale_y_continuous(breaks = (-18:18) * 5) +
  coord_map("ortho", orientation = c(-10, 180, 0)) +
  labs(colour = "Magnitude", x = "Longitude", y = "Latitude") +
  theme_bw()
```

此外， colormap 包提供更加丰富的调色板，通过 `scale_color_colormap` 支持 ggplot2 绘图风格

```{r unemploymentGG,echo=TRUE,fig.cap="2009年美国各城镇失业率"}
# 数据来源 http://datasets.flowingdata.com/unemployment09.csv
unemp <- read.csv(
  file = "http://datasets.flowingdata.com/unemployment09.csv",
  header = FALSE, stringsAsFactors = FALSE
)
names(unemp) <- c(
  "id", "state_fips", "county_fips", "name", "year",
  "?", "?", "?", "rate"
)
unemp$county <- tolower(gsub(" County, [A-Z]{2}", "", unemp$name))
unemp$state <- gsub("^.*([A-Z]{2}).*$", "\\1", unemp$name)

county_df <- map_data("county")
names(county_df) <- c("long", "lat", "group", "order", "state_name", "county")
county_df$state <- state.abb[match(county_df$state_name, tolower(state.name))]
county_df$state_name <- NULL

state_df <- map_data("state")
# Combine together
choropleth <- merge(county_df, unemp, by = c("state", "county"))
choropleth <- choropleth[order(choropleth$order), ]
choropleth$rate_d <- cut(choropleth$rate, breaks = c(seq(0, 10, by = 2), 35))

library(ggthemes)
ggplot(choropleth, aes(long, lat, group = group)) +
  geom_polygon(aes(fill = rate_d), colour = alpha("white", 1 / 4), size = 0.2) +
  geom_polygon(data = state_df, colour = "white", fill = NA) +
  scale_fill_brewer(palette = "PuRd") +
  labs(
    fill = "ratio of unemployment", title = "unemployment by county, 2009",
    caption = "data source: http://datasets.flowingdata.com/unemployment09.csv"
  ) +
  coord_map("polyconic") +
  theme_map()
```

美国各地区失业率地图，配不同颜色， [colormap](https://github.com/bhaskarvk/colormap) 适合给静态图配色

[sp-gallery]: https://edzer.github.io/sp/

### raster {#ggplot2-raster}

raster 包定义了获取和操作空间 raster 类型数据集的类和方法，rasterVis 补充加强了 raster 包在数据可视化和交互方面的功能。可视化是基于 lattice 的

[rastervis-gh]: https://github.com/oscarperpinan/rastervis
[rastervis-web]: https://oscarperpinan.github.io/rastervis/
[rastervis-faq]: https://oscarperpinan.github.io/rastervis/FAQ.html

[raster](https://github.com/rspatial/raster) 包的开发已经被作者 [Robert J. Hijmans](https://desp.ucdavis.edu/people/robert-j-hijmans) 迁移到 Github 上啦，官方文档 <https://www.rspatial.org/>

星号 * 标记的是 S3 方法

```{r,echo=TRUE}
methods(plot)
```

查看函数的定义

```{r,echo=TRUE}
getAnywhere(plot.raster)
```

rasterImage 函数来绘制图像，如果想知道 `rasterImage` 的内容可以继续看 `getAnywhere(rasterImage)`

```{r,echo=TRUE}
getAnywhere(rasterImage)
```

通过查看函数的帮助 `?rasterImage` ，我们需要重点关注一下
参数 *image* 传递的 raster 对象

```{r,echo=TRUE,fig.cap="raster 图像",dev.args=list(bg = "thistle"),warning=FALSE,fig.asp=1,out.width="50%",fig.width=30/7}
plot(c(100, 250), c(300, 450), type = "n", xlab = "", ylab = "")
image <- as.raster(matrix(0:1, ncol = 5, nrow = 3))
rasterImage(image, 100, 300, 150, 350, interpolate = FALSE)
rasterImage(image, 100, 400, 150, 450)
rasterImage(image, 200, 300, 200 + xinch(.5), 300 + yinch(.3),
  interpolate = FALSE
)
rasterImage(image, 200, 400, 250, 450, angle = 15, interpolate = FALSE)
```

Edzer Pebesma 开发了 stars 包

```{r,echo=TRUE}
# https://resources.rstudio.com/rstudio-conf-2019/spatial-data-science-in-the-tidyverse
library(abind)
library(sf)
library(stars)
x <- system.file("tif/L7_ETMs.tif", package = "stars") %>% 
  read_stars()
ggplot() +
  geom_stars(data = x) +
  coord_equal() +
  facet_wrap(~band) +
  theme_void() +
  scale_fill_viridis_c() +
  scale_x_discrete(expand = c(0, 0)) +
  scale_y_discrete(expand = c(0, 0))
```

### sp {#ggplot2-sp}

空间数据对象，以类 sp 方式存储 [@Pebesma_2005_sp]

```{r,fig.cap="气泡图",echo=TRUE}
library(sp)
data(meuse)
coords <- SpatialPoints(meuse[c("x", "y")])
meuse <- SpatialPointsDataFrame(coords, meuse)
plot(meuse, pch = 1, cex = .05 * sqrt(meuse$zinc))
```

```{r,echo=TRUE}
library(maptools)
fname <- system.file("shapes/sids.shp", package = "maptools")
p4s <- CRS("+proj=longlat +datum=NAD27")
nc <- readShapePoly(fname, proj4string = p4s)
plot(nc, axes = TRUE, col = grey(1 - nc$SID79 / 57))
```

```{r,echo=TRUE}
# Trellis maps
arrow <- list("SpatialPolygonsRescale",
  layout.north.arrow(2),
  offset = c(-76, 34), scale = 0.5, which = 2
)
spplot(nc, c("SID74", "SID79"),
  as.table = TRUE,
  scales = list(draw = T), sp.layout = arrow
)
```

::: warning
maptools 提供的 `readShapePoly` 函数去读取 shp 文件的方式已经过时，推荐使用 `rgdal::readOGR` 或者 `sf::st_read` 方式读取
:::

### sf {#ggplot2-sf}

- maps
- mapdata
- maptools
- mapproj

- rgeos
- rgdal
- sp

- ggmap
- sf

```{r,echo=TRUE}
nc <- system.file("gpkg/nc.gpkg", package = "sf") %>% read_sf() 
nc2 <- nc %>% 
  select(SID74, SID79) %>% 
  gather(VAR, SID, -geom)
ggplot() + 
  geom_sf(data = nc2, aes(fill = SID)) + 
  facet_wrap(~VAR, ncol = 1)
```

```{r,eval=FALSE}
library(GADMTools)
data("Corsica")
# basefile 文件存放路径
# FRA Corse 的国家代码
map <- gadm_sf_loadCountries("FRA", basefile = "./")
gadm_plot(map) + theme_minimal()
```

```{r,echo=TRUE}
library(maps) # For map data
library(mapdata)
library(ggplot2)
east_asia <- map_data("worldHires", region = c("Japan", "China", "North Korea", "South Korea"))

# Map region to fill color
ggplot(east_asia, aes(x = long, y = lat, group = group, fill = region)) +
  geom_polygon(colour = "black") +
  scale_fill_brewer(palette = "Set2")
```

## 网络数据 {#ggplot2-network}

[igraph](https://igraph.org/) 提供了 R 和 Python 接口 <https://github.com/igraph>。 [qgraph](https://github.com/SachaEpskamp/qgraph) 开发者 [Sacha Epskamp](http://sachaepskamp.com) 在个人主页上提供了很多网络数据分析的学习资料， [Rgraphviz](https://www.bioconductor.org/packages/release/bioc/html/Rgraphviz.html) 基于 [Graphviz](https://www.graphviz.org/)

```{r,eval=FALSE}
BiocManager::install("Rgraphviz", version = "3.8")
```

Gephi [@ICWSM_2009_Gephi] 和 igraph 能处理的最大网络，R 包和作者依赖关系图 14000+ 包和 7000+ 作者，CRAN 是全球R包开发者之网，自发布 R 1.0.0 (February, 2000) 距今19年

```{r,eval=FALSE,echo=TRUE}
library(DiagrammeR)
library(DiagrammeRsvg)
svg <- export_svg(
grViz("
digraph neato {

graph [layout = neato]

node [shape = circle,
      style = filled,
      color = grey,
      label = '']

node [fillcolor = red]
yihui_pkgs$Package

node [fillcolor = green]
unique(unlist(ctb))

node [fillcolor = orange]

edge [color = grey]
yihui_pkgs$Package[1] -> ctb[[1]]
yihui_pkgs$Package[2] -> ctb[[2]]
yihui_pkgs$Package[3] -> ctb[[3]]
yihui_pkgs$Package[4] -> ctb[[4]]
}")
)
# this can then be used with htmltools and can save significantly
# on size of output using svg rather than unrendered grViz
library(htmltools)
HTML(svg) # 将输出结果保存在svg格式矢量文件 即可
html_print(HTML(svg))
```

- [igraph 使用](https://smallstats.blogspot.com/search/label/igraph)

```{r,eval=FALSE,echo=TRUE}
# https://smallstats.blogspot.jp/2012/12/loading-huge-graphs-with-igraph-and-r.html
# Loading huge graphs with igraph and R
df <- data.frame(
  src = sample(1:1000, 1000000, replace = TRUE),

  dst = sample(1:1000, 1000000, replace = TRUE)
)

library(igraph)
cat("--- Creating data.frame ---")
start <- proc.time()
df <- data.frame(
  src = sample(1:1000, 10000000, replace = TRUE),
  dst = sample(1:1000, 10000000, replace = TRUE)
)

cat(sprintf("— elapsed time: %fs ", (proc.time() - start)[1]))
cat("— Creating graph… ")
start <- proc.time()
G <- graph.data.frame(df, directed = TRUE)
cat(sprintf("---elapsed user-time: %fs ", (proc.time() - start)[1]))


cat("...Creating graph...")

start <- proc.time()

vertex.attrs <- list(name = unique(c(df$src, df$dst)))
edges <- rbind(
  match(df$src, vertex.attrs$name),
  match(df$dst, vertex.attrs$name)
)

G <- graph.empty(n = 0, directed = T)
G <- add.vertices(G, length(vertex.attrs$name), attr = vertex.attrs)
G <- add.edges(G, edges)

remove(edges)
remove(vertex.attrs)

cat(sprintf("--- elapsed user-time: %fs ", (proc.time() - start)[1]))
```

- geomnet


## CRAN 分析 {#analysis-cran}

首先我们从 CRAN 官网下载 R 包描述信息

```{r, echo=TRUE,R.options=list(tidyverse.quiet = TRUE)}
library(tidyverse)
# CRAN R包 metadata 信息
pdb <- readRDS(file = file(sprintf("%s/web/packages/packages.rds", getOption("repos")["CRAN"])))
```

接着，我们可以看看CRAN 上发布的 R 包数量

```{r,echo=TRUE}
pdb[, "Package"] %>% length()
```

经过与官网发布的数据来对比，我们发现这里计算的结果与实际不符，多出来了几十个R包，所以我们再观察一下是否有重复的 R 包描述信息

```{r,echo=TRUE}
pdb[, "Package"][duplicated(pdb[, "Package"])]
```

不难发现，果然有！所以去掉重复的 R 包信息，就是 CRAN 上实际发布的 R 包列表

```{r,echo=TRUE}
subset(pdb, subset = !duplicated(pdb[, "Package"]), select = c("Package")) %>% length()
```

接下来，我们再来查看一些比较高产的 R 包开发者谢益辉都维护了哪些R包，如表 \@ref(tab:rmarkdown-eco) 所示

```{r rmarkdown-eco,echo=TRUE}
subset(pdb,
  subset = grepl("Yihui Xie", pdb[, "Maintainer"]),
  select = c("Package", "Maintainer", "Title")
) %>%
  knitr::kable(caption = "谢益辉维护的 R Markdown 生态", booktabs = TRUE)
```

接下来，我们想看看R包维护者数量有多少

```{r,echo=TRUE}
subset(pdb,
  subset = !duplicated(pdb[, "Package"]),
  select = "Maintainer"
) %>% unique() %>% length()
```

可实际上没有这么多的开发者，因为存在这样的情况，以R包维护者 Hadley Wickham 为例，由于他曾使用过不同的邮箱，所以在维护者字段出现了不一致的情况，实际却是同一个人。

```{r,echo=TRUE}
subset(pdb,
  subset = grepl("Hadley Wickham", pdb[, "Maintainer"]),
  select = c("Package", "Maintainer")
)
```

因此，有必要先把 Maintainer 字段中的邮箱部分去掉

```{r,echo=TRUE}
clean_maintainer <- function(x) {
  # 去掉邮箱
  x <- gsub("<([^<>]*)>", "", x)
  # 去掉 \n \t \' \" 和 '
  x <- gsub("(\\\n)|(\\\t)|(\\\")|(\\\')|(')", "", x)
  # 去掉末尾空格
  x <- gsub(" +$", "", x)
}
```

这样我们可以得到比较靠谱的R包维护者数量了！

```{r,echo=TRUE}
# 去重之后
cran_maintainers <- subset(pdb,
  subset = !duplicated(pdb[, "Package"]),
  select = "Maintainer"
) %>%
  lapply(clean_maintainer) %>% # 清理 Maintainer 字段
  unlist() # 列表转成字符串向量
cran_maintainers %>%
  unique() %>% # 去重
  length()
```

接下来，我们还想把 R 包维护者，按照其维护的R包数量排个序，用条形图\@ref(fig:top-maintainers) 表示

```{r top-maintainers,fig.cap="(ref:top-maintainers)",echo=TRUE,fig.asp=1,fig.width=5.5,out.width="55%"}
myData <- cran_maintainers %>%
  table() %>% # 按照维护者分组计数
  sort(decreasing = T) %>% # 降序排列
  head(20) # 取 Top 20
par(mar = c(2, 7, 1, 1))
barCenters <- barplot(myData,
  col = "lightblue", axes = FALSE,
  axisnames = FALSE, horiz = TRUE, border = "white"
)
text(
  y = barCenters, x = par("usr")[3],
  adj = 1, labels = names(myData), xpd = TRUE
)
axis(1,
  labels = seq(0, 90, by = 10), at = seq(0, 90, by = 10),
  las = 1, col = "gray"
)
grid()
```


```{r,echo=TRUE}
myData =  as.data.frame(myData)
colnames(myData) = c("Maintainer", "Freq")
ggplot( myData) + 
  geom_bar(aes(x = Maintainer,y = Freq), stat="identity") +
  coord_flip() +
  xlab("Maintainer") +
  ylab("Numbers of Package")
```

```{r,echo=TRUE}
ggplot(myData, aes(x = Freq, y = Maintainer)) +
  geom_segment(aes(x = 20, xend = Freq, yend = Maintainer), colour = "grey50") +
  geom_point(size = 2, colour = "red") +
  xlab(" # of Packages ") +
  ylab(" Developer ")
```

(ref:top-maintainers) 维护R包数量最多的20个人[^orphaned]

[^orphaned]: 其中 Orphaned 表示之前的R包维护者不愿意继续维护了，后来有人接手维护，Orphaned 表示这一类接盘侠
